【裁判字號】    99,監宣,94
【裁判日期】    990720
【裁判案由】    監護宣告
【裁判全文】
臺灣彰化地方法院民事裁定              99年度監宣字第94號
聲  請  人  乙○○○
相  對  人  丙○○
上列聲請人聲請監護宣告事件，本院裁定如下：
    主    文
宣告丙○○（男、民國○○年○月○○日生、身分證統一編號：Ｚ0000
00000號）為受監護宣告之人。
選定乙○○○（女、民國○○年○月○○日生）為受監護宣告之人之
監護人。
指定甲○○（男、民國○○年○月○○日生）為會同開具財產清冊之
人。
聲請費用新臺幣壹仟元由受監護宣告之人負擔。
    理    由
一、聲請意旨略以：第三人盧竭於民國29年7月3日收養聲請人為
    養女，嗣又收養相對人為養子，此外，盧竭之婚生子女盧淵
    、盧初子均已死亡，依民法第1077條之規定，聲請人與相對
    人之關係與盧竭之婚生子女無異。又相對人前因病無法自理
    生活，約自四年前起，其病情已惡化至心神喪失，達不能為
    意思表示或受意思表示之程度，故多年來均由聲請人負責照
    顧，近年並安排住入「內政部中區老人之家」，考量聲請人
    乃相對人之唯一最近親屬，且已照護相對人多年等情，為相
    對人之事實需要及最佳利益計，爰依民法第14條第1項、第1
    110條、第1111條第1項、第1111條之1及民事訴訟法第597條
    之規定，聲請對相對人為監護宣告，並請求由聲請人任其監
    護人，而由聲請人之配偶甲○○為會同開具遺產清冊之人等
    語。
二、經查：聲請人主張之事實，業據其診斷證明書、戶籍謄本、
    親屬系統表為據，且經本院於鑑定人即行政院衛生署彰化醫
    院高靜玲醫師前審驗相對人之精神狀況，經點呼後並無任何
    反應，並斟酌前開鑑定醫師所為之鑑定報告意見結論略認：
    盧員固定於輪椅上，頭顱有開腦後痕跡及顱骨凹陷情形，右
    手因會一直抓皮膚故包上襪子套住，身上包有尿布，插有鼻
    胃管，嘴角無力時常有流口水情形，左側肢體癱瘓麻痺，四
    肢關節僵硬，下肢無水腫現象但肌肉均有明顯萎縮情況。鑑
    定時，意識覺醒、外觀尚整潔、態度自閉有距離、注意力持
    續度不佳，無法表達或理解言語；在理解、判斷力上，思考
    流程之流暢度差，思考內容貧乏、容易中斷，對於問題沒有
    任何回答。日常生活無法自行飲食、排泄、沐浴、更衣等，
    需專人24小時照護；無法自行購物、無法從事日常金錢管理
    、存款帳簿管理、貴重物品管理等；無法用言語或非言語之
    溝通，無任何與鄰居來往情形及交友關係。受鑑定人有精神
    上之障礙（頭部外傷導致之失智症），其程度為重度，無法
    管理處分自己的財產，且回復之可能性極低等情，有該院99
    年7月9日彰醫精字第0990005209號函暨成年監護宣告鑑定書
    一份在卷可稽。故聲請人聲請對相對人為監護之宣告，為有
    理由，應予准許。
三、次查：相對人未婚，聲請人乙○○○為受監護宣告人之姐姐
    ，關係人甲○○為受監護宣告人之姐夫，有戶籍謄本及親屬
    系統表在卷可按，又聲請人為受監護宣告人之唯一最近親屬
    ，且已照護受監護宣告人多年，是本院參酌前揭各節，認由
    聲請人任監護人，能符合受監護宣告之人之最佳利益，爰選
    定聲請人乙○○○為監護人；並指定甲○○為會同開具財產
    清冊之人。
四、爰裁定如主文。
中    華    民    國    99    年    7     月    20    日
                  家事法庭    法  官  詹秀錦
以上正本係照原本作成。
如對本裁定抗告，須於裁定送達後10日之不變期間內，向本院提
出抗告狀，並繳納抗告費新臺幣1,000元。
                              書記官  許珍滋
中    華    民    國    99    年    7     月    20    日

司法院資訊處製作；財團法人民間司法改革基金會備份。
